臺灣橋頭地方法院行政訴訟裁定
111年度交字第51號
原      告  郭若洸  

被      告  高雄市政府交通局

代  表  人  張淑娟  
上列當事人間因交通裁決事件，原告不服被告民國109年9月10日
高市交裁字第32-B00000000號裁決，提起行政訴訟，本院裁定如
下：     
　　主  文
原告之訴駁回。
訴訟費用新臺幣300元由原告負擔。
    理  由
一、按交通裁決事件訴訟之提起，應以原處分機關為被告，逕向
    管轄之地方法院行政訴訟庭為之。交通裁決事件中撤銷訴訟
    之提起，應於裁決書送達後30日之不變期間內為之，行政訴
    訟法第237條之3第1項、第2項分別定有明文。次按受處分人
    不服公路主管機關或警察機關處罰之裁決者，應以原處分機
    關為被告，逕向管轄之地方法院行政訴訟庭提起訴訟；其中
    撤銷訴訟之提起，應於裁決書送達後30日之不變期間內為之
    ，道路交通管理處罰條例第87條亦有明文。又按處理違反道
    路交通管理事件，有關文書送達之程序，依行政程序法之規
    定，違反道路交通管理事件統一裁罰基準及處理細則第5條
    定有明文。另起訴逾越法定期間者，其情形無從補正，應依
    行政訴訟法第107條第1項第6款規定，以裁定駁回之。
二、本件原告於民國109年5月9日17時31分許，駕駛車牌00-0000
    號自用小客車，行經高雄市仁武區澄德路與京吉三路前，因
    有「酒後駕車（酒測值0.77mg/l）」之違規行為，為高雄市
    政府警察局仁武分局員警掣單舉發，經被告依道路交通管理
    處罰條例第35條第1項、第68條第2項、第24條第1項第2款等
    規定，於109年9月10日以高市交裁字第32-B00000000號違反
    道路交通管理事件裁決書（下稱原處分）裁處原告「記違規
    點數5點，並應參加道路交通安全講習」（罰鍰新臺幣12萬
    元部分，因原告業經本院橋頭簡易庭109年度交簡字第1597
    號刑事判決處有期徒刑3月確定，經被告依行政罰法第26條
    第1項前段「一行為同時觸犯刑事法律及違反行政法上義務
    規定者，依刑事法律處罰」之規定，罰鍰免予繳納）。原處
    分已於109年9月10日送達原告住所即高雄市○○區○○路000巷0
    弄0號，由原告本人親自簽收，有送達證書在卷可稽（見卷
    第65頁），惟原告遲至111年3月24日始向本院提起本件行政
    訴訟，此有行政訴訟起訴狀上本院收文戳記所載日期可考（
    見卷第11頁），已逾法定不變期間，且其情形無從補正，則
    原告提起本件訴訟，依首開法條規定，顯非合法，應予駁回
    。又原告之訴，既因不備起訴要件，予以駁回，原告其餘實
    體上之主張，本院即毋庸再加以審究，併此敘明。
三、依行政訴訟法第237條之9第1項、第236條、第107條第1項第
    6款、第104條、民事訴訟法第95條、第78條，裁定如主文。
     　　
中　　華　　民　　國　　111 　年　　8 　　月　　29　　日
　　　　　　　　　行政訴訟庭   法　官　楊捷羽
上為正本係照原本作成。
如不服本裁定，應於送達後10日內向本院提出抗告狀（須按他造
人數附繕本）。
中　　華　　民　　國　　111 　年　　8 　　月　　29　　日
                               書記官　黃盈菁